【裁判字號】    92,訴,904
【裁判日期】    920424
【裁判案由】    偽造文書等
【裁判全文】
臺灣臺中地方法院刑事判決                          九十二年度訴字第九四號
    公  訴  人  台灣台中地方法院檢察署檢察官
    被      告  甲○○
右列被告因偽造文書等案件，經檢察官提起公訴（九十一年度偵字第一八二七五號）
，本院判決如左：
    主  文
甲○○連續行使偽造私文書，足以生損害於他人，處有期徒刑陸月，如易科罰金，以
參佰元折算壹日，緩刑參年。
甲○○以誠泰商業銀行信用卡（卡號0000000000000000號），於民
國九十一年七月十五日十七時四十七分，至四季精品百貨商店刷卡消費新台幣壹仟捌
佰元之簽帳單（含複寫聯）上偽造之「乙○○」署名，及於民國九十一年七月十六日
十三時四十七分，至新光三越百貨台北站前店刷卡消費新台幣貳萬零壹佰參拾捌元之
簽帳單（含複寫聯）上偽造之「乙○○」署名，均沒收。
    事  實
一、甲○○因缺錢花用，竟意圖為自己不法之所有，基於概括之犯意，先於民國九十
    一年七月十五日十六時三十分許，利用向友人王裕鳳借宿台中縣大甲鎮○○路三
    一巷一０五號五樓五０五室光田醫院宿舍之機會，竊取同住該宿舍之乙○○所有
    誠泰商業銀行信用卡（卡號0000000000000000號）一張，得手
    後，即於同日十七時四十七分許，持該信用卡至台中縣大甲鎮○○街二五號四季
    精品百貨商店，冒用乙○○名義，購買價值新台幣（下同）一千八百元之化妝品
    ，並在簽帳單（含複寫聯）上偽簽「乙○○」之署名後交還店員，使店員陷於錯
    誤，以為甲○○係真正持卡人，許其刷卡付帳，而交付該價值一千八百元之化妝
    品。又於同年月十六日十三時三十分許，持該信用卡至台北市○○路十八號中國
    信託商業銀行永吉分行預借現金二萬元，惟因不知密碼而未得逞。再於同日十三
    時四十七分許，持該信用卡至台北市○○○路○段六六號新光三越百貨站前店，
    冒用乙○○名義，購買價值二萬零一百三十八元之金項鍊，並在簽帳單（含複寫
    聯）上偽簽「乙○○」之署名後交還店員，亦使店員陷於錯誤，以為甲○○係真
    正持卡人，許其刷卡付帳，而交付該價值二萬零一百三十八元之金項鍊，得手後
    將金項鍊持至淡水當舖典當一萬元，足以生損害於乙○○、四季精品百貨商店、
    新光三越百貨站前店及誠泰商業銀行。嗣因誠泰銀行以簡訊通知乙○○該筆二萬
    零一百三十八元之消費，乙○○發覺有異始報警查獲。
二、案經台中縣警察局大甲分局報請台灣台中地方法院檢察署檢察官偵查起訴。
    理  由
一、右揭犯罪事實，業據被告甲○○坦承不諱，核與被害人乙○○於警訊時指述之情
    節相符，並有贓物認領保管單、誠泰商業銀行信用卡部風險管理組遺失卡損失報
    告書各一份及簽帳單影本二紙附卷可稽，事證明確，被告犯行已堪認定。
二、按以信用卡刷卡消費，特約商店所製作之簽帳單上載有卡號、交易別、有效期、
    批次號碼、授權碼、交易日期、時間、金額、交易事項，性質上除具有與收據相
    同之作用外，並為信用卡發卡銀行據以向持卡人收款之憑證，屬於私文書。核被
    告所為，係犯刑法第三百二十條第一項之竊盜罪及同法第二百十六條、第二百十
    條之行使偽造私文書罪、同法第三百三十九條一項、第三項之詐欺取財既遂、未
    遂罪。被告在簽帳單上偽造「乙○○」之署名，係偽造私文書之階段行為，偽造
    私文書之低度行為復為行使之高度行為所吸收，均不另論罪。又被告先後多次行
    使偽造私文書及詐欺取財既遂、未遂犯行，時間緊接，犯罪構成要件各相同，顯
    係分別基於概括犯意反覆實施，均為連續犯，應論以一行使偽造私文書罪及詐欺
    取財既遂罪，並依法加重其刑。再被告所犯竊盜、行使偽造私文書及詐欺取財三
    罪間，有方法結果之牽連關係，應從一重之行使偽造私文書罪處斷。爰審酌被告
    並無前科（見卷附台灣台中地方法院檢察署刑案資料查註紀表），事後已坦承上
    情，態度尚佳，詐得財物價值非多，且詐得之金項鍊典當所得之一萬元暨化妝品
    ，業經被害人乙○○領回（見卷附贓物認領保管單）及其犯罪動機、目的、手段
    等一切情狀，處以如主文所示之刑，並諭知易科罰金之折算標準。末查被告未曾
    受有期徒刑以上刑之宣告，有台灣台中地方法院檢察署刑案資料查註紀錄表足憑
    ，因一時失慮致慮刑章，經此次教訓當知所警惕，而無再犯之虞，本院認所宣告
    之刑，以暫不執行為適當，併予宣告緩刑三年，以啟自新。被告以誠泰商業銀行
    信用卡（卡號0000000000000000號），於九十一年七月十五日
    十七時四十七分，至四季精品百貨商店刷卡消費一千八百元之簽帳單（含複寫聯
    ）上偽造之「乙○○」署名，及於九十一年七月十六日十三時四十七分，至新光
    三越百貨台北站前店刷卡消費二萬零一百三十八元之簽帳單（含複寫聯）上偽造
    之「乙○○」署名，均應依刑法第二百十九條規定諭知沒收。
據上論斷，應依刑事訴訟法第二百九十九條第一項前段，刑法第五十六條、第二百十
六條、第二百十條、第三百二十條、第三百三十九條第一項、第五十五條、第四十一
條第一項前段、第七十四條第一款、第二百十九條，罰金罰鍰提高標準條例第一條前
段，第二條，判決如主文。
中      華      民      國    九十二      年    四    月    二十四    日
                                        法  官  鍾  堯  航
右正本證明與原本無異。
如不服本判決，應於送達後十日內向本院提出上訴狀（須附繕本），上訴於台灣高等
法院台中分院。
                                        書記官
中      華      民      國      九十二      年    四    月    二十四    日
附錄論罪科刑法條
刑法第二百十條：
偽造、變造私文書，足以生損害於公眾或他人者，處五年以下有期徒刑。
刑法第二百一十六條：
行使第二百十條至第二百十五條之文書者，依偽造、變造文書或登載不實事項或使登
載不實事項之規定處斷。
刑法第三百二十條第一項：
意圖為自己或第三人不法之所有，而竊取他人之動產者，為竊盜罪，處五年以下有期
徒刑、拘役或五百元以下罰金。
刑法第三百三十九條第一項：
意圖為自己或第三人不法之所有，以詐術使人將本人或第三人之物交付者，處五年以
下有期徒刑、拘役或科或併科一千元以下罰金。


司法院資訊處製作；財團法人民間司法改革基金會備份。
